【裁判字號】    89,易,3666
【裁判日期】    891031
【裁判案由】    賭博
【裁判全文】
臺灣板橋地方法院刑事判決                        八十九年度易字第三六六六號
    公  訴  人  臺灣板橋地方法院檢察署檢察官
    被      告  甲○○
右列被告因賭博案件，經檢察官提起公訴（八十九年度偵字第一三０八八號），本院
判決如左：
    主  文
甲○○連續意圖營利，聚眾賭博，累犯，處有期徒刑陸月，如易科罰金以佰元折算
壹日。
扣案之簽單壹張、簽單存根壹本，均沒收。
    事  實
一、甲○○前於民國（下同）八十六年一月二十四日因賭博案件，經本院判處有期徒
    刑五月，於同年三月三日判決確定，並於八十六年四月二十四日易科罰金而執行
    完畢。詎甲○○猶不知悔改，竟意圖營利，並基於概括之犯意，自八十九年七月
    一日起至同年月八日止，連續在位於臺北縣三重市○○路○段五巷內之大同公園
    內，經營簽賭卡號碼俗稱「六合彩」之賭博，聚集不特定之多數人在上址公眾得
    出入之場所，以簽選號碼之方式簽賭下注賭博財物。簽卡計分為「雙星」、「三
    星」、「四星」三種，自０１至４７號碼中，雙星任選二個號碼為一支簽，三星
    則任選三個號碼為一支簽，四星則任選四個號碼為一支簽，每簽一支雙星賭注為
    新臺幣（下同）八十元，三星為七十五元，四星則為八十元，以核對每星期二、
    四當期香港六合彩開獎之號碼為依據，賭客所簽之號碼若同時押中香港六合彩之
    獎號即為中獎，雙星可得五千二百元，三星為五萬元，四星則係六十萬元之彩金
    ，未簽中者所繳之賭資即歸甲○○所有，並由其自中獎之優勢結果，從中牟取利
    潤。嗣於八十九年七月八日上午十一時三十分許，經警在上址之大同公園內查獲
    甲○○，並當場扣得甲○○所有供簽賭用之簽單一張及簽單存根一本等物。
二、案經臺北縣警察局三重分局報告臺灣板橋地方法院檢察署檢察官偵查起訴。
    理  由
一、訊據被告甲○○於本院審理時矢口否認有右開被訴之賭博犯行，辯稱：伊沒有做
    六合彩組頭，是別人拜託伊幫忙簽的，伊收到別人簽的以後，會有一名四、五十
    歲之男子來收，伊不知道他真實姓名及住址云云。經查被告甲○○於警訊中供承
    於前開時、地供客人簽賭「雙星」、「三星」之六合彩，嗣於檢察官偵訊時除仍
    坦承經營六合彩擔任組頭外，尚供認賭客可以簽「四星」屬實在卷（見偵查卷第
    二十六頁背面），並有扣案被告所有供賭博用之簽單一張及簽單存根一本等物在
    卷可資佐證，堪認被告前揭於警、偵訊中之供述始與事實相符而堪以採信。被告
    於審理時空言否認有被訴之賭博犯行，復無法指明該名四、五十歲男子之真實姓
    名及年籍以供本院調查，自難以遽信有此情事，其前揭所辯各節，無非係事後圖
    卸刑責之詞，殊無足資採信之處。再者，被告於檢察官偵訊時自承每期賺得約七
    、八千元左右等語（見偵查卷第十六頁背面），則被告營利之意圖亦足資認定。
    故本件事證明確，被告犯行堪以認定，應予依法論科。
二、核被告甲○○所為，係犯刑法第二百六十八條之意圖營利聚眾賭博罪及同法第二
    百六十六條第一項前段之普通賭博罪。其於各期六合彩開獎前之多次供人簽賭下
    注之行為，均係該次所犯上述二罪犯行之一部行為，均不另論罪。又其前後經營
    數期六合彩之犯行，時間緊接，方法相同，且均觸犯構成犯罪要件相同之罪名，
    顯係基於概括之犯意而為，皆應依刑法第五十六條連續犯之規定各論以一罪，並
    均依法加重其刑。被告一行為而觸犯上開二罪名，為想像競合犯，應從犯行情節
    較重之連續聚眾賭博罪處斷。末查被告甲○○前於八十六年一月二十四日因賭博
    案件，經本院判處有期徒刑五月，於同年三月三日判決確定，並於八十六年四月
    二十四日易科罰金而執行完畢，有臺灣高等法院檢察署刑案紀錄簡覆表乙份在卷
    可參，其於五年內再犯有期徒刑以上之本罪，為累犯，應依刑法第四十七條之規
    定加重其刑，並依法遞加重之。爰審酌被告曾犯有如事實欄所載之賭博罪前科，
    仍未能戒除賭博惡習而再為本件犯行，及其犯罪之動機、手段、經營六合彩之期
    數尚短、對社會經濟秩序及善良風氣之危害及犯罪後初雖坦承犯行，惟於本院審
    理時卻飾詞卸責之態度等一切情狀，量處如主文第一項所示之刑，並諭知易科罰
    金之折算標準，以資懲儆。另扣案之簽單一張及簽單存根一本等物，均係供被告
    甲○○為本件賭博犯行時所用，且為被告所有之物，業據其於警訊及檢察官偵訊
    時供明在卷，爰依刑法第三十八條第一項第二款之規定，均併為如主文第二項沒
    收之諭知。
據上論斷，應依刑事訴訟法第二百九十九條第一項前段，刑法第五十六條、第二百六
十八條、第二百六十六條第一項前段、第五十五條、第四十七條、第四十一條、第三
十八條第一項第二款，罰金罰鍰提高標準條例第一條前段、第二條，判決如主文。
本案經檢察官游鉦添到庭執行職務
中      華      民      國      八十九    年      十    月    三十一    日
                                臺灣板橋地方法院刑事第三庭
                                      法  官    陳志揚
右正本證明與原本無異。
如不服本判決，應於判決送達後十日內向本院提出上訴狀 (應附繕本) ，上訴於
臺灣高等法院。
                                      書記官    陳慶樹
中      華      民      國      八十九      年    十一    月  十    日
附錄本案論罪科刑法條全文：
刑法第二百六十八條
  意圖營利，供給賭博場所或聚眾賭博者，處三年以下有期徒刑，得併科三千元以下
  罰金。
刑法第二百六十六條
  在公共場所或公眾得出入之場所賭博財物者，處一千元以下罰金，但以供人暫時娛
  樂之物為賭博者，不在此限。
  當場賭博之器具與在賭檯或兌換籌碼處之財物，不問屬於犯人與否，沒收之。


司法院資訊處製作；財團法人民間司法改革基金會備份。
